臺灣新竹地方法院刑事判決
110年度訴字第574號
公  訴  人  臺灣新竹地方檢察署檢察官楊仲萍
被      告  藤原光



選任辯護人  王聖傑律師
上列被告因違反毒品危害防制條例案件，經檢察官提起公訴（11
0年度偵字第5510號），本院判決如下：
    主  文
藤原光販賣第二級毒品，未遂，處有期徒刑壹年玖月，緩刑肆年
，緩刑期內付保護管束，並應於判決確定後壹年內向檢察官指定
之政府機關、政府機構、行政法人、社區或其他符合公益目的之
機構或團體，提供陸拾小時之義務勞務。
扣案之大麻油壹瓶(淨重零點伍參陸伍公克)沒收銷燬之。
    犯罪事實
藤原光明知大麻為毒品，未經許可，不得持有或販賣，竟基於販
賣毒品之故意，於民國110年4月22日，先以臉書暱稱「Hikaru F
ujiwara」私訊執行網路巡邏之員警，詢問有無興趣購買毒品，
再以通訊軟體TELEGRAM暱稱「Fly to moon」與喬裝買家之員警
聯繫，達成以新臺幣（下同）6,000元購買含有第二級毒品大麻
成分之大麻油1瓶之合意。嗣藤原光與喬裝買家之員警相約於110
年4月27日22時45分許，在新竹市○區○○路000號前交易，藤原光
交付大麻油1瓶(淨重0.5365公克)予員警，並收取現金6,000元，
旋遭員警表明身分後逮捕而販賣未遂，並當場扣得第二級毒品大
麻油1瓶。
    理  由
甲、證據能力認定：本件被告及辯護對於證據能力均無異議，合
    先敘明。

乙、認定犯罪構成要件事實所憑之證據及其認定之理由：
  壹、證據：
    一、被告於警訊、檢察官訊問及本院審理時之自白。
    二、桃園市政府警察局龍潭分扣押筆錄、扣押物品目錄表、
        職務報告、臉書及通訊軟體TELEGRAM對話紀錄翻拍照片
         、現場及扣案物照片。
　　三、扣案大麻油1瓶(淨重0.5365公克)、臺北榮民總醫院110
        年6月10日北榮毒鑑字第C0000000號毒品成分鑑定書。
  貳、認定之理由：
      前述被告自白與上開其餘證據互核一致，堪信該自白與事
      實相符，是本件事證明確，被告犯行，洵堪認定。

丙、適用法律：
  一、核被告所為，係犯毒品危害防制條例第4條第6項、第2項
      之販賣第二級毒品罪。
　二、吸收關係：被告於販賣第二級毒品前持有第二級毒品之低
      度行為，為其販賣之高度行為所吸收，不另論罪。
  三、未遂犯：被告已著手於犯罪行為之實行，而不遂，依刑法
      第25條第1項之規定為未遂犯。

丁、科刑審酌：
  壹、主刑部分：
    一、法定加重事由：無。
    二、法定減輕事由：
    １、未遂犯：被告為未遂犯，依刑法第25條第2項得按既遂
        犯之刑減輕之。
    ２、毒品危害防制條例第17條第2項之適用：被告於偵查中及
        本院審理中均自白上開犯行，業如前述，爰依毒品危害
        防制條例第17條第2項規定，減輕其刑。
　　３、刑法第59條：按犯罪之情狀顯可憫恕，認科以最低度刑
        仍嫌過重者，得酌量減輕其刑。
        本件被告所販賣之毒品係大麻油，其純質淨重僅有0.53
        65公克，重量甚少；又大麻在國際間已有多國承認係合
        法之物品，顯然其為害並不大；另被告僅被查獲一瓶大
        麻油，亦明顯非屬常態販賣大麻之人，被告雖已依前開
        規定減輕其刑，惟仍顯有情輕法重之感，是本院審酌上
        情，認其犯罪情狀顯可憫恕，爰再依刑法第59條之規定
        ，酌減其刑。
    ４、上開減輕其刑之規定，依刑法第70條應遞減輕其刑。
    三、依刑法第57條，審酌被告下列事項，諭知如主文所示之
        刑：
    １、犯罪動機及目的係為謀取不法財物。
    ２、犯罪時未受何刺激。
    ３、犯罪手段為販賣毒品行為。
    ４、犯罪行為人曾經事廚師的工作，目前販賣電動機車；未
        婚，無子女，需扶養母親，生活狀況正常。
    ５、犯罪行為人無前科紀錄，品行良好。
    ６、犯罪行為人為高中肄業，智識程度中等。
    ７、本件無被害人。
    ８、犯罪行為人無違反義務之情形。
    ９、本件犯罪所產生之危險及損害並不高。
    １０、犯罪行為人犯罪後坦承犯行，犯後態度良好。
    四、緩刑：查被告前此未曾因故意犯罪受有期徒刑以上刑之
        宣告，有臺灣高等法院被告前案紀錄表可稽，品行良好
        ；復審酌其所販賣之大麻毒品無論質量均尚屬較輕微，
        又僅因一時疏忽，致罹刑典，惟犯後坦承犯行，足見被
        告經本次罪刑之宣告後，已知所警惕而無再犯之虞，本
        院因認對其宣告刑，以暫不執行為適當，爰依刑法第74
        條第1項第1款併諭知緩刑4年，以勵自新。
    五、義務勞務：另依74條第2項第5款之規定，諭知被告並應
        於本判決確定後1年內向檢察官指定之政府機關、政府
        機構、行政法人、社區或其他符合公益目的之機構或團
        體，提供六十小時之義務勞務，以勵自新。
    六、交付保護管束：惟緩刑期內應交專人適時輔導，以觀後
        效，依刑法第93條第1項第2款諭知交付保護管束。
  貳、從刑部分（即褫奪公權）：本院依其犯罪之性質認為尚無
      褫奪公權之必要。
  參、沒收：
  １、扣案之物品1瓶，經送驗結果確含大麻成分，淨重0.5365公
      克，此有臺北榮民總醫院110年6月10日北榮毒鑑字第C000
      0000號毒品成分鑑定書一份在卷可稽，屬毒品危害防制條
      例第2條第2項第2款所列之第二級毒品，不問屬於犯人與
      否，應依毒品危害防制條例第18條第1項前段之規定宣告
      沒收銷燬。
據上論斷，應依上開法條及刑事訴訟法第299條第1項前段；刑法
第11條前段，判決如主文。
本案經檢察官黃翊雯到庭執行職務。
中　　華　　民　　國　　110 　年　　12　　月　　13　　日
                  刑事第四庭    審判長法  官  陳健順
                                      法  官  楊祐庭
                                      法  官  郭哲宏
以上正本證明與原本無異。
如不服本判決應於收受本判決後20日內向本院提出上訴書狀，上
訴書狀應敘述具體理由。上訴書狀未敘述上訴理由者，應於上訴
期間屆滿後20日內補提理由書狀於本院(均須按他造當事人之人
數附繕本 )「切勿逕送上級法院」。 
中　　華　　民　　國　　110 　年　　12　　月　　13　　日
                                      書記官  吳玉蘭
附錄論罪科刑法條：
毒品危害防制條例第4條第2項、第6項
製造、運輸、販賣第二級毒品者，處無期徒刑或 10 年以上有期
徒刑，得併科新臺幣 1 千 5 百萬元以下罰金。
前五項之未遂犯罰之。